臺灣高雄地方法院刑事判決　　　　　　　94年度訴字第3731號
公　訴　人　臺灣高雄地方法院檢察署檢察官
被　　　告　乙○○
選任辯護人　梁智豪律師
　　　　　　廖虹羚律師
上列被告因違反槍砲彈藥刀械管制條例案件，經檢察官提起公訴
（94年度偵字第11403 號），被告於本院準備程序中就被訴事實
為有罪之陳述，經詢問當事人意見，合議庭裁定由受命法官依簡
式審判程序獨任審理，本院判決如下：
    主  文
乙○○未經許可，持有刀械，處拘役伍拾日，如易科罰金，以
佰元即新臺幣玖佰元折算壹日，扣案之武士刀壹把沒收。又未經
許可，持有子彈，處有期徒刑月，併科罰金新臺幣萬元，有
期徒刑如易科罰金，罰金如易服勞役，均以佰元即新臺幣玖佰
元折算壹日。
    事  實
一、乙○○明知未經主管機關許可，不得持有槍砲彈藥刀械管制
    條例管制之違禁物，竟未經許可，基於持有武士刀之犯意，
    於民國87年1 、2 月間，在不詳地點，收受真實姓名、年籍
    不詳之成年友人所交付之武士刀1 把，將該把武士刀放置於
    其位於高雄縣岡山鎮協和里友愛巷60號之住處，未經許可而
    持有之。另未經許可，基於持有具殺傷力子彈之犯意，於87
    年2 月間某日，在不詳地點，向某名真實姓名、年籍不詳之
    成年網友購買由土造金屬彈殼加裝直徑8mm 金屬彈頭而成，
    具殺傷力之土造子彈1 顆，放置於上開住處，未經許可而持
    有之。嗣經警於94年5 月18日12時25分許，持本院核發之搜
    索票至上開住處搜索查獲，並扣得前開武士刀1 把及土造子
    彈1 顆。
二、案經國道公路警察局第五警察隊報請臺灣高雄地方法院檢察
    署檢察官偵查起訴。
    理  由
一、按本件被告乙○○所犯均係死刑、無期徒刑、最輕本刑為3
    年以上有期徒刑以外之罪，其於準備程序就前揭被訴事實為
    有罪之陳述，經受命法官告知簡式審判程序之旨，並聽取其
    與公訴人之意見後，本院認無不得或不宜改依簡式審判程序
    進行之處，爰依刑事訴訟法第273 條之1第1項，裁定本件由
    受命法官獨任進行簡式審判程序，合先敘明。
二、上揭事實，業據被告於警、偵訊及本院審理時坦承不諱，並
    有扣案武士刀、子彈照片3 張在卷可稽，且經將上開物品送
    驗結果，該把刀械刀刃長40.5公分，刀柄長17公分，刀刃開
    鋒銳利，依槍砲彈藥刀械管制條例圖例式及內政部警政署頒
    定管制刀械圖例及圖例說明屬武士刀，此有高雄縣政府警察
    局94年5 月27日高縣警保民字第0940070596號函1 份在卷可
    憑；另上開子彈係由土造金屬彈殼加裝直徑8mm 金屬彈頭而
    成之土造子彈，經實際試射結果，可擊發，認具殺傷力，亦
    有內政部警政署刑事警察局94年6 月2 日刑鑑字第09400801
    20號槍彈鑑定書1 份附卷足佐，則上開子彈、武士刀係分屬
    槍砲彈藥刀械管制條例第4 條第1 項第2 款、第3 款所稱之
    彈藥、刀械無誤。從而，被告自白核與事實相符，本件事證
    明確，被告犯行洵堪認定。
三、核被告所為，係犯槍砲彈藥刀械管制條例第14條第3 項未經
    許可，持有刀械罪及同條例第12條第4 項未經許可，持有子
    彈罪。被告所犯上開2 罪間，犯意各別，罪名不同，應分論
    併罰。爰審酌被告任意持有前開武士刀及具殺傷力之土造子
    彈，對社會治安有潛在之危險性，惟念其並無前科，有臺灣
    高等法院被告前案紀錄表1 份在卷可考，素行良好，且被告
    未曾持上開刀械、子彈犯罪，未造成重大之危害，且犯後坦
    承犯行，態度尚佳等一切情狀，分別量處如主文所示之刑，
    關於未經許可，持有子彈部分併科罰金新臺幣3 萬元，前開
    2 罪並分別諭知有期徒刑、拘役易科罰金及罰金易服勞役之
    折算標準。扣案之上開武士刀1 把，係槍砲彈藥刀械管制條
    例第4 條第1 項第3 款所列物品，乃未經許可不得持有之違
    禁物，應依刑法第38條第1 項第1 款規定宣告沒收。又上開
    土造子彈1 顆，雖具殺傷力，但送驗後業經試射而不存在，
    其所留彈頭、彈殼，並非違禁物，毋庸併予宣告沒收。至警
    方於上開時、地搜索時一併扣得之土造金屬彈殼加裝直徑
    8.9mm 金屬彈頭而成之土造子彈2 顆，經送驗結果認無法擊
    發，均不具殺傷力，有前開內政部警政署刑事警察局槍彈鑑
    定書1 份附卷可參，均非違禁物，爰不予宣告沒收，附此敘
    明。
據上論斷，應依刑事訴訟法第273 條之1 第1 項、第284 條之1
、第299 條第1 項前段，槍砲彈藥刀械管制條例第12條第4 項、
第14條第3 項，刑法第11條前段、第41條第1 項前段、第42條第
2 項前段、第38條第1 項第1 款，罰金罰鍰提高標準條例第2 條
，現行法規所定貨幣單位折算新臺幣條例第2 條，判決如主文。
本案經檢察官甲○○到庭執行職務。
中　　華　　民　　國　　94　　年　　12　　月　　14　　日
                      刑事第五庭  法　官  楊筑婷
以上正本證明與原本無異。
如不服本判決，應於收受送達後10日內向本院提出上訴書狀。
中　　華　　民　　國　　94　　年　　12　　月　　15　　日
　　　　　　　　　　　　　        書記官  林雯琪
附錄本案判決論罪科刑法條：
槍砲彈藥刀械管制條例第12條第4項
未經許可，持有、寄藏或意圖販賣而陳列子彈者，處5 年以下有
期徒刑，併科新臺幣300 萬元以下罰金。
槍砲彈藥刀械管制條例第14條第3項
未經許可，持有或意圖販賣而陳列刀械者，處1 年以下有期徒刑
、拘役或新臺幣50萬元以下罰金。
